臺灣臺北地方法院民事裁定  
111年度補字第2529號
原      告  蘇銘正  
訴訟代理人  陳君沛律師
            陳立曄律師
            齊偉蓁律師
上列原告與被告王紹明間請求損害賠償事件，本院裁定如下：
    主  文
原告應於本裁定送達後五日內，補正被告王紹明之住所或居所，
並繳納裁判費新臺幣肆萬參仟參佰柒拾貳元，逾期未補正，即駁
回原告之訴。
    理  由
一、按當事人書狀，應記載當事人姓名及住所或居所，民事訴訟
    法第116條第1項第1款定有明文。次按提起民事訴訟，應依
    民事訴訟法規定繳納裁判費，此為必須具備之程式。又按訴
    訟標的之價額，由法院核定；核定訴訟標的之價額，以起訴
    時之交易價額為準；無交易價額者，以原告就訴訟標的所有
    之利益為準；以一訴主張數項標的者，其價額合併計算之，
    但所主張之數項標的互相競合或應為選擇者，其訴訟標的價
    額，應依其中價額最高者定之；以一訴附帶請求其孳息、損
    害賠償、違約金或費用者，不併算其價額，民事訴訟法第77
    條之1第1項、第2項、第77條之2分別定有明文。再按原告起
    訴不合程式或不備其他要件者，法院應以裁定駁回之；但其
    情形可以補正者，審判長應定期間先命補正，同法第249條
    第1項第6款亦有明定。
二、經查，原告提起本件訴訟未於起訴狀載明被告王紹明之住居
    所，致本院無法送達文書，其起訴程式自有欠缺。又原告起
    訴先位聲明請求被告給付美金13萬6,358.75元本息，備位聲
    明則請求被告給付美金10萬1,543.75元本息，依前開規定，
    本件應以價額較高之先位聲明請求核定其訴訟標的價額。而
    依起訴時即民國111年11月15日臺灣銀行現金賣出牌告匯率
    （1：31.345）計算，原告先位聲明之本金請求數額折合新
    臺幣為427萬4,165元【計算式：136,358.75×31.345≒4,274,
    165，元以下4捨5入】；至於利息請求部分，依民事訴訟法
    第77條之2第2項之規定，不併算其數額。故本件訴訟標的價
    額核定為新臺幣427萬4,165元，應徵第一審裁判費新臺幣4
    萬3,372元，未據原告繳納。茲依民事訴訟法第249條第1項
    但書規定，限原告於收受本裁定送達5日內補繳上開裁判費
    ，並補正被告王紹明之住居所及提出被告王紹明最新之戶籍
    謄本（記事欄勿省略），逾期不補正，即駁回原告之訴。
三、依民事訴訟法第249條第1項但書，裁定如主文。
中　　華　　民　　國　　111 　年　　11　　月　　29　　日

                  民事第六庭　  法　官　石珉千
以上正本係照原本作成。
如不服本裁定關於核定訴訟標的價額部分，應於送達後10日內向
本院提出抗告狀，並繳納抗告費新臺幣1,000元；其餘關於命補
繳裁判費部分，不得抗告。
中　　華　　民　　國　　111 　年　　11　　月　　29　　日
                               書記官   楊婉渝